【裁判字號】    97,聲,955
【裁判日期】    970909
【裁判案由】    返還提存物
【裁判全文】
臺灣臺南地方法院民事裁定               97年度聲字第955號
聲  請  人  中國信託商業銀行股份有限公司
法定代理人  乙○○
相  對  人  甲○○
                        9樓之.
上列當事人間聲請返還擔保金事件，本院裁定如下：
    主  文
本院九十四年度存字第三五三０號擔保提存事件，聲請人所提存
之擔保物九十二年度甲類第四期中央政府建設公債登錄債券壹張
面額新臺幣壹拾萬元准予發還。
聲請程序費用由相對人負擔。
    理  由
一、按訴訟終結後，供擔保人證明已定20日以上之期間，催告受
    擔保利益人行使權利而未行使者，法院應依供擔保人之聲請
    ，以裁定命返還其提存物，民事訴訟法第104條第1 項第3款
    後段定有明文。又民事訴訟法第104條第1項第3款所規定之
    訴訟終結，應從廣義解釋，包括撤銷假扣押或假處分裁定及
    程序終結在內（最高法院88年度台抗字第682號裁定要旨參
    照）。
二、聲請意旨以：聲請人與相對人間因清償債務事件，聲請人為
    擔保假扣押，前遵本院94年度裁全字第6263號民事裁定，提
    供擔保物92年度甲類第4期中央政府建設公債登錄債券1張面
    額新臺幣10萬元為擔保，以本院94年度存字第3530號提存在
    案，並聲請本院以94年度執全字第3174號執行假扣押在案。
    該案嗣經併入本院94年度執全字助第220號強制執行事件，
    本院94年度執全字第3174號查封之執行標的業經本院以95年
    度執字第21111號給付票款強制執行事件拍定在案，該執行
    程序業已終結，聲請人聲請本院以97年度聲字第727號裁定
    命相對人限期行使權利確定，相對人並未行使權利，爰依法
    聲請發還提存物等語。
三、經查：
  (一)按因合併而消滅之公司，其權利義務，應由合併後存續或另
    立之公司承受。公司法第319條準用同法第75條，定有明文
    。本件聲請人原名花蓮區中小企業銀行股份有限公司，於民
    國96年9月8日依行政院金融監督管理委員會96年7月26日金
    管銀(六)字第09600285840號函核准合併於中國信託商業銀行
    股份有限公司，原花蓮區中小企業銀行股份有限公司之權利
    義務關係，由合併後存續之中國信託商業銀行股份有限公司
    概括承受，有行政院金融監督管理委員會函附卷可稽，先予
    敘明。
  (二)聲請人主張之上開事實，業據聲請人提出本院97年度聲字第
    727號裁定暨確定證明書、94年度存字第3530號提存書、94
    年度裁全字第6263號民事假扣押裁定、本院民事執行處94年
    12月14日南院慧94執全慎字第3174號通知、本院民事執行處
    96年3月15日南院慧95執慎字第21111號函各1份為證，且經
    本院依職權調取本院94年度裁全字第6263號（含94年度執全
    字第3174號）、94年度存字第3530號提存卷宗核閱屬實，是
    本件假扣押程序業已終結無誤。又聲請人並聲請本院以97年
    度聲字第727號裁定命相對人限期行使權利確定，相對人並
    未行使權利等情，亦有聲請人提出本院97年度聲字第727號
    民事裁定暨確定證明書，且經本院依職權調取本院97年度聲
    字第727號卷宗，核閱無誤，並有院民事紀錄科查詢表、台
    灣台北地方法院97年8月19日此院隆文人字第0970004803號
    函各1紙在卷可憑。從而，聲請人聲請返還擔保物，於法有
    據，應予准許。
四、依民事訴訟法第95條、第78條，裁定如主文。
中    華    民    國    97    年    9     月    9     日
                  民事第二庭    法  官  張桂美
以上正本證明與原本無異。
如對本裁定抗告須於裁定送達後10日內向本院提出抗告狀，並應
繳納抗告裁判費新台幣1,000元。
中    華    民    國    97    年    9     月    9     日
                                書記官  謝安青


司法院資訊處製作；財團法人民間司法改革基金會備份。
